臺灣基隆地方法院刑事判決　　　　　　　　　　　　　　九十年度訴字第七六二號
　　公　訴　人　臺灣基隆地方法院檢察署檢察官
　　被　　　告　甲○○○
右列被告因違反懲治走私條例案件，經檢察官提起公訴 (九十年度偵字第四二四六號
)，本院判決如左：
    主  文
甲○○○共同運送私運管制物品進口逾公告數額之走私物品，未遂，處有期徒刑肆月
，如易科罰金，以佰元折算壹日。緩刑參年。
    事  實
一、甲○○○係車牌號碼ＨＧ－二０二號營業大貨車之所有人，平日將該車靠行於「
    共陽物流有限公司」（下稱共陽公司）營業，於民國九十年十月十一日中午十一
    時許，在國道中山高速公路中壢交流道附近，甲○○○以新台幣（下同）一萬餘
    元之代價，受僱於真實姓名年籍不詳綽號「小高」之成年男子，約定由甲○○○
    將該營業大貨車開往頭城接北宜公路之路口幫忙載運貨物至台中地區，甲○○○
    依約於當日晚間六時許駕車前往上開指定地點，「小高」即開車帶領甲○○○前
    往台北縣貢寮鄉萊萊磯釣場豆腐岩附近海邊與四名姓名年籍不詳之成年男子會合
    ，並共同基於運送管制物品之犯意聯絡，由「小高」指揮該四名姓名年籍不詳之
    成年男子將他人私運進口完稅價格為二百四十八萬零五百四十一元未貼專賣憑證
    之洋菸共計二百七十四箱（未稅洋菸之種類、數量詳如附表所示）搬運至甲○○
    ○所駕駛之上開大貨車上，嗣於九十年十月十二日凌晨一時許，甫裝貨完畢尚未
    駛離，即為行政院海岸巡防署海岸巡防總局岸巡一二大隊、台北機動查緝隊、宜
    蘭機動查緝隊、國防部憲兵司令部基隆憲兵隊共同查獲，而未能將管制物品運離
    現場，「小高」及四名姓名年籍不詳之成年男子則趁機逃逸無蹤，現場並扣得聯
    絡使用之無線電對講機一部、連續章一個、行車執照一張、保險證一張、運輸單
    一張、八百七十五元及附表所示之未稅洋菸等物。
二、案經行政院海岸巡防署海岸巡防總局岸巡一二大隊報請臺灣基隆地方法院檢察署
    檢察官偵查起訴。
    理  由
一、前揭犯罪事實迭據被告甲○○○於警訊、偵查及本院審理時坦承不諱，並有行政
    院海岸巡防署海岸巡防總局福隆大隊搜索扣押證明筆錄一份、車籍資料一紙、照
    片七張附卷及無線電對講機一部、附表所示之未稅洋菸二百七十四箱扣案可證。
    而上開被查獲私運進口之未稅私菸二百七十四箱，緝獲當時之完稅價格共計二百
    四十八萬零五百四十一元，復有財政部基隆關稅局九十年十月三十日（九十）關
    緝估字第二號函在卷可憑，其數額已逾行政院公告「懲治走私條例公告管制物品
    項目及其數額」丙項所定一次私運該物品，而於緝獲時完稅價格計達十萬元之規
    定，故被告之自白顯與事實相符，本件事證已甚明確，被告犯行堪予認定，應予
    依法論科。
二、被告甲○○○駕駛車號ＨＧ－二０二號大貨車前往接運走私洋菸未果即被查獲，
    核其所為，係犯懲治走私條例第三條第三項、第一項之運送走私物品未遂罪。又
    行政院公告之「管制物品項目及其數額」，雖於被告行為之九十一年一月一日刪
    除丙項第一款，然此部分屬事實變更，自無適用刑法第二條法律變更之餘地（司
    法院大法官會議釋字第一０三號解釋參照），併此敘明。被告與「小高」及四名
    姓名年籍不詳之成年男子間，就前開犯行，有犯意聯絡及行為分擔，均係共同正
    犯。被告已著手於運送走私物品行為之實行而不遂，為未遂犯，應依刑法第二十
    六條前段之規定，按既遂犯之刑減輕之。爰審酌被告犯罪動機係在謀取運費利益
    ，其犯行足以助長走私犯罪之猖獗及其犯罪之方法、運送走私物品之數量、犯罪
    後坦承犯行之態度等一切情狀，量處如主文所示之刑，並諭知易科罰金之折算標
    準，以示懲儆。末查被告前未曾受有期徒刑以上刑之宣告，有本院被告全國前案
    紀錄表在卷可按，其因一時失慮，致罹刑章，經此偵查、審判程序教訓，應已知
    所警惕，而無再犯之虞，本院因認前開宣告之刑，以暫不執行為適當，併予宣告
    緩刑三年，以啟自新。扣案之無線電對講機一部，為共犯「小高」所有，且供本
    件犯罪所用之物，業據被告陳明在卷，應依刑法第三十八條第一項第二款之規定
    宣告沒收。至扣案如附表所示之洋菸並非被告及共犯「小高」等人所有，連續章
    一個、行車執照一張、保險證一張、運輸單一張、新台幣八百七十五元等物雖為
    被告所有，但非供本罪所用或所得之物，業據被告供陳明確，且非違禁物，自無
    庸諭知沒收，併此敘明。
據上論斷，應依刑事訴訟法第二百九十九條第一項前段，懲治走私條例第三條第三項
、第一項、第十一條，刑法第二十八條、第二十六條前段、第四十一條第一項、第七
十四條第一款、第三十八條第一項第二款，罰金罰鍰提高標準條例第二條，判決如主
文。本案經檢察官林明志到庭執行職務。
中      華      民      國    九十一    年      一      月    二十九    日
                                  臺灣基隆地方法院刑事第二庭
                                        法  官  汪  梅  芬
右正本證明與原本無異。
對於本件判決如有不服，應於收受送達後十日內，向本院提出上訴書狀，上訴於臺灣
高等法院，並按他造當事人之人數附具繕本。
                                        書記官  黃  致  祥
中      華      民      國     九十一     年     一     月    二十九    日
附表：
┌───┬──────────┬────┬─────────┬─────┐
│編  號│   名      稱       │ 單  位 │   數       量    │ 備   註  │
├───┼──────────┼────┼─────────┼─────┤
│  一  │ ＤＡＲＩＤＯＦＦ   │   條   │     四千六百五十 │          │
├───┼──────────┼────┼─────────┼─────┤
│  二  │ＭＩＬＤ  ＳＥＶＥＮ│   條   │     七千零八十   │          │
├───┼──────────┼────┼─────────┼─────┤
│  三  │ ＮＩ—ＮＥ         │   條   │     七百二十     │          │
├───┼──────────┼────┼─────────┼─────┤
│  四  │ ＣＡＳＴＥＲ       │   條   │     三百五十     │          │
└───┴──────────┴────┴─────────┴─────┘
【附錄論罪法條】
懲治走私條例第三條第一項：
運送、銷售或藏匿前條第一項之走私物品者，處五年以下有期徒刑、拘役或科或併科
新台幣九萬元以下罰金。
